---
title: "Coches"
author: "Martin Santamaria"
date: "29/3/2020"
output: html_document
---

```{r setup, include=FALSE}
knitr::opts_chunk$set(echo = TRUE, cache = FALSE)
Sys.setenv(RETICULATE_PYTHON = "/Python38")
library(reticulate)
```

## Análisis de los coches (mtcars)

### Carga de datos

```{python}
import matplotlib.pyplot as plt
import pandas as pd
import numpy as np
from ggplot import mtcars

type(mtcars)

data = mtcars
data.index = data["name"]
data.head()
```

```{r}
summary(py$data)
```

### Medidas de centralización

```{python}
data.mean() # Media por columnas
data.mean(axis = 1) # Media por filas
data.median()
data.mode()
```

### Medidas vs distribuciones

```{python}
plt.clf()

norm_data = pd.DataFrame(np.random.normal(size = 100000))
norm_data.plot(kind = 'density', figsize = (10,10))

plt.vlines(norm_data.mean(), ymin = 0, ymax = 0.4, linewidth = 5.0, color = "green")
plt.vlines(norm_data.median(), ymin = 0, ymax = 0.4, linewidth = 1.5, color = "red")

plt.show()

plt.clf()

skewed_data = pd.DataFrame(np.random.exponential(size = 100000))
skewed_data.plot(kind = 'density', figsize = (10,10), xlim = (-1,5))

plt.vlines(skewed_data.mean(), ymin = 0, ymax = 1.0, linewidth = 5.0, color = "green")
plt.vlines(skewed_data.median(), ymin = 0, ymax = 1.0, linewidth = 1.5, color = "red")

plt.show()

norm_data = np.random.normal(size = 50)
outliers = np.random.normal(15, size = 3)
combined_data = pd.DataFrame(np.concatenate((norm_data, outliers), axis = 0))

combined_data.plot(kind = 'density', figsize = (10,10), xlim = (-5,20))

plt.vlines(combined_data.mean(), ymin = 0, ymax = 0.3, linewidth = 5.0, color = "green")
plt.vlines(combined_data.median(), ymin = 0, ymax = 0.3, linewidth = 1.5, color = "red")

plt.show()
```

### Millas por Galón

```{python}
data["mpg"].plot(kind = 'density', figsize = (10,10))

plt.vlines(data["mpg"].mean(), ymin = 0, ymax = 0.08, linewidth = 5.0, color = "green")
plt.vlines(data["mpg"].median(), ymin = 0, ymax = 0.08, linewidth = 1.5, color = "red")

plt.show()
```

### Potencia en HP

```{python}
data["hp"].plot(kind = 'density', figsize = (10,10))

plt.vlines(data["hp"].mean(), ymin = 0, ymax = 0.006, linewidth = 5.0, color = "green")
plt.vlines(data["hp"].median(), ymin = 0, ymax = 0.006, linewidth = 1.5, color = "red")

plt.show()
```

La distribución de los valores de las **millas por galón** presentan un leve sesgo hacia la derecha mientras que el sesgo hacia la derecha es más notorio en la distribución de los valores de la **potencia en HP**.

### Medidas de dispersión

- Rango de `mpg`, five nums, cuartiles

```{python}
rang = np.max(data["mpg"]) - np.min(data["mpg"])
rang

five_nums = [data["mpg"].quantile(0), 
             data["mpg"].quantile(0.25),
             data["mpg"].quantile(0.50),
             data["mpg"].quantile(0.75),
             data["mpg"].quantile(1.0)]
five_nums

data["mpg"].describe()

iqr = data["mpg"].quantile(0.75) - data["mpg"].quantile(0.25)
iqr

plt.clf()

data.boxplot(column = "mpg", return_type = "axes", figsize = (10,10))

plt.text(x = 0.75, y = data["mpg"].quantile(0.25), s = "1er cuartil")
plt.text(x = 0.75, y = data["mpg"].median(), s = "Mediana")
plt.text(x = 0.75, y = data["mpg"].quantile(0.75), s = "3er cuartil")

plt.text(x = 0.75, y = data["mpg"].min(), s = "Min")
plt.text(x = 0.75, y = data["mpg"].max(), s = "Max")

plt.text(x = 0.65, y = data["mpg"].median(), s = "IQR", rotation = 90, size = 25)

plt.show()
```

- Varianza y desviación típica

```{python}
data["mpg"].var()
data["mpg"].std()

mad = abs(data["mpg"] - data["mpg"].median())
k = 1.4826
sd_estimation = mad.median() * k
sd_estimation

np.sqrt(np.sum((data["mpg"] - data["mpg"].mean())**2)/len(data["mpg"]))
```

- El sesgo y la curtosis

```{python}
data["mpg"].skew()
data["mpg"].kurt()
```

```{python}
norm = np.random.normal(size = 100000)
skew = np.concatenate((np.random.normal(size = 35000) + 2,
                       np.random.exponential(size = 65000)),
                       axis = 0)
unif = np.random.uniform(-2,2, size = 100000)
peak = np.concatenate((np.random.exponential(size = 50000),
                       np.random.exponential(size = 50000) * (-1)),
                       axis = 0)

df = pd.DataFrame({
  "normal": norm,
  "skew": skew,
  "unif": unif,
  "peak": peak
})

plt.clf()

df.plot(kind = "density", figsize = (10,10), xlim = (-5,5))

plt.show()

print(f"Normal, Sesgo = {df['normal'].skew()}, Curtosis = {df['normal'].kurt()}")
print(f"Normal + Exp, Sesgo = {df['skew'].skew()}, Curtosis = {df['skew'].kurt()}")
print(f"Uniforme, Sesgo = {df['unif'].skew()}, Curtosis = {df['unif'].kurt()}")
print(f"Suma de Exp, Sesgo = {df['peak'].skew()}, Curtosis = {df['peak'].kurt()}")
```
