---
title: "Tarea 10"
author: "Martin Santamaria"
date: "13/2/2020"
output: html_document
---

```{r setup, include=FALSE}
knitr::opts_chunk$set(echo = TRUE)
```

## Carga de datos

```{r}
library(MASS)
data = MASS::birthwt
```

## Punto 1

```{r}
str(data)
head(data, 5)
#?MASS::birthwt
```

## Punto 2

```{r}
levels(factor(data$race))
levels(factor(data$low))
t <- table(data$race, data$low, dnn = c("Raza", "Peso_Menor_2.5_kg"))
t

dimnames(t) <- list(             
                    Raza = c("Blanca", "Negra", "Otra"),
                    Peso_Menor_2.5_kg = c("No", "Si")
                   )
t

#round(prop.table(t, margin = 1), 3)
round(prop.table(t, margin = 2), 3)
```

De los resultados de la tabla anterior, se observa que en las razas Negra y Otra predominan los nacidos
por debajo de los 2.5 kg en comparación con la raza Blanca.

## Punto 3

```{r fig.align='center'}
plot(prop.table(t, margin = 1), 
     main = "Gráfico de mosaico de las variables\n \"Raza\" y \"Peso inferior a 2.5 kg\"",
     col = c("forestgreen", "firebrick3"),
     ylab = "Peso Menor a 2.5 kg")

plot(prop.table(t, margin = 2), 
     main = "Gráfico de mosaico de las variables\n \"Raza\" y \"Peso inferior a 2.5 kg\"",
     col = c("forestgreen", "firebrick3"),
     ylab = "Peso Menor a 2.5 kg")
```

## Punto 4

```{r fig.align='center'}
barplot(prop.table(t, margin = 1), 
        beside = TRUE,
        legend.text = TRUE,
        args.legend = list(title = "Raza"),
        col = c("ghostwhite", "burlywood4", "darkgoldenrod1"),
        main = "Frecuencias relativas de razas en relación con\n peso inferior a 2.5 kg",
        ylim = c(0, 0.8),
        xlab = "Peso Menor a 2.5 kg")

barplot(t(prop.table(t, margin = 2)),
        beside = TRUE,
        legend.text = TRUE,
        args.legend = list(
                           title = "Peso Menor a 2.5 kg", 
                           x = "top"
                          ),
        col = c("forestgreen", "firebrick3"),
        main = "Frecuencias relativas de pesos inferiores a 2.5 kg\n en relación con las razas",
        ylim = c(0, 0.6),
        xlab = "Raza")
```

## Punto 5

De los resultados plasmados en los gráficos, se observa que en las razas Negra y Otra predominan los nacidos
por debajo de los 2.5 kg en comparación con la raza Blanca.

## Punto 6

### Par Fumadora - Peso Inferior 2.5 kg

```{r}
levels(factor(data$smoke))
tf <- table(data$smoke, data$low, dnn = c("Fuma", "Peso_Menor_2.5_kg"))
tf

dimnames(tf) <- list(             
                     Fuma = c("No", "Si"),
                     Peso_Menor_2.5_kg = c("No", "Si")
                    )
tf

round(prop.table(tf, margin = 2), 3)
```

```{r fig.align='center'}
plot(prop.table(tf, margin = 2), 
     main = "Gráfico de mosaico de las variables\n \"Fuma\" y \"Peso inferior a 2.5 kg\"",
     col = c("azure", "darkgrey"),
     ylab = "Peso Menor a 2.5 kg")
```

```{r fig.align='center'}
barplot(prop.table(tf, margin = 1), 
        beside = TRUE,
        legend.text = TRUE,
        args.legend = list(
                           title = "Fuma",
                           x = "top"
                          ),
        col = c("azure", "darkgrey"),
        main = "Frecuencias relativas de fumadoras en relación con\n peso inferior a 2.5 kg",
        ylim = c(0, 0.8),
        xlab = "Peso Menor a 2.5 kg")

barplot(t(prop.table(tf, margin = 2)),
        beside = TRUE,
        legend.text = TRUE,
        args.legend = list(
                           title = "Peso Menor a 2.5 kg", 
                           x = "top"
                          ),
        col = c("forestgreen", "firebrick3"),
        main = "Frecuencias relativas de pesos inferiores a 2.5 kg\n en relación con las fumadoras",
        ylim = c(0, 0.8),
        xlab = "Fuma")
```

De los resultados plasmados en los gráficos, se observa que en las fumadoras predominan los nacidos
por debajo de los 2.5 kg en comparación con las no fumadoras.

### Par Hipertensa - Peso Inferior 2.5 kg

```{r}
levels(factor(data$ht))
th <- table(data$ht, data$low, dnn = c("Hipertensa", "Peso_Menor_2.5_kg"))
th

dimnames(th) <- list(
                     Hipertensa =        c("No", "Si"),
                     Peso_Menor_2.5_kg = c("No", "Si")
                    )
th

round(prop.table(th, margin = 2), 3)
```

```{r fig.align='center'}
plot(prop.table(th, margin = 2),
     main = "Gráfico de mosaico de las variables\n \"Hipertensa\" y \"Peso inferior a 2.5 kg\"",
     col = c("darkseagreen1", "brown1"),
     ylab = "Peso Menor a 2.5 kg")
```

```{r fig.align='center'}
barplot(prop.table(th, margin = 1),
        beside = TRUE,
        legend.text = TRUE,
        args.legend = list(
                           title = "Hipertensa",
                           x = "top"
                          ),
        col = c("darkseagreen1", "brown1"),
        main = "Frecuencias relativas de hipertensas en relación con\n peso inferior a 2.5 kg",
        ylim = c(0, 0.8),
        xlab = "Peso Menor a 2.5 kg")

barplot(t(prop.table(th, margin = 2)),
        beside = TRUE,
        legend.text = TRUE,
        args.legend = list(
                           title = "Peso Menor a 2.5 kg",
                           x = "topright"
                          ),
        col = c("forestgreen", "firebrick3"),
        main = "Frecuencias relativas de pesos inferiores a 2.5 kg\n en relación con las hipertensas",
        ylim = c(0, 1.1),
        xlab = "Hipertensa")
```

De los resultados plasmados en los gráficos, se observa que en las hipertensas predominan los nacidos
por debajo de los 2.5 kg en comparación con las no hipertensas.

## Punto 7

```{r}
tt <- table(data$race, data$smoke, data$low, dnn = c("Raza", "Fuma", "Peso_Menor_2.5_kg"))
tt

dimnames(tt) <- list(
                     Raza = c("Blanca", "Negra", "Otra"),
                     Fuma = c("No", "Si"),
                     Peso_Menor_2.5_kg = c("No", "Si")
                    )
tt

round(prop.table(tt, margin = c(1,2)), 3)
```

Es interesante notar que la raza Negra y Fumadora tiene un mayor indice de que los bebes nazcan 
por debajo de los 2.5 kg.

## Punto 8

```{r fig.align='center'}
plot(prop.table(tt, margin = c(1,2)),
     main = "Gráfico de mosaico de las variables\n \"Raza\", \"Fuma\" y \"Peso inferior a 2.5 kg\"",
     col = c("darkolivegreen", "darkorange1"))
```

Se puede observar la misma relación en el gráfico de mosaico
