---
title: "Tarea 14"
author: "Martin Santamaria"
date: "24/3/2020"
output: html_document
---

```{r setup, include=FALSE}
knitr::opts_chunk$set(echo = TRUE)
```

```{r}
Sys.setenv(RETICULATE_PYTHON = "/Python38")
```

### Fórmula de estandarizado de una distribución normal

<br>

$$P\left(\mathcal{Z} \le \frac{\mathcal{X} - \mu}{\sigma}\right)$$

### Punto 1

La cantidad de tiempo (en horas) utilizada para completar un producto determinado sigue una distribución N(10, 2) . Calculad la probabilidad de que se tarde:

a) Menos de 6 horas

b) Entre 7 y 13 horas

Estandarizad y luego calculad la probabilidad requerida mediante las tablas y comprobad vuestro resultado en R (o Python).

<br>

#### a) Menos de 6 horas

<br>

$$P(\mathcal{X} \lt 6) = P(\mathcal{Z} \lt -2) = 1 - P(\mathcal{Z} \ge -2) = 1 - P(\mathcal{Z} \le 2)$$

<br>

Calculamos $P(\mathcal{Z} \le 2)$

<br>

#### Usando las tablas

```{r}
p = 0.9772
```

La probabilidad de que el producto se termine en menos de 6 horas es de **`r 1 - p`**

<br>

#### En `R`

```{r}
mu = 10
sig = 2

1 - pnorm(2)

# Otra forma
1 - pnorm(14, mean = mu, sd = sig)
```

<br>

#### En `Python`

```{python}
from scipy.stats import norm

mu = 10
sig = 2

1 - norm.cdf(2)

# Otra forma
1 - norm.cdf(14, loc = mu, scale = sig)
```

<br>

#### b) Entre 7 y 13 horas

<br>

$$P(7 \le \mathcal{X} \le 13) = P(-1.5 \le \mathcal{Z} \le 1.5) = P(\mathcal{Z} \le 1.5) - P(\mathcal{Z} \le -1.5)$$

<br>

Calculamos $P(\mathcal{Z} \le 1.5)$ y $P(\mathcal{Z} \le -1.5)$

<br>

#### Usando las tablas

```{r}
p1 = 0.9332
p2 = 0.0559
```

La probabilidad de que el producto se termine entre 7 y 13 horas es **`r p1 - p2`**

<br>

#### En `R`

```{r}
mu = 10
sig = 2

p1 = pnorm(1.5)
p2 = pnorm(-1.5)

p1 - p2

# Otra forma
p3 = pnorm(13, mean = mu, sd = sig)
p4 = pnorm(7, mean = mu, sd = sig)

p3 - p4
```

<br>

#### En `Python`

```{python}
from scipy.stats import norm

mu = 10
sig = 2

p1 = norm.cdf(1.5)
p2 = norm.cdf(-1.5)

p1 - p2

# Otra forma
p3 = norm.cdf(13, loc = mu, scale = sig)
p4 = norm.cdf(7, loc = mu, scale = sig)

p3 - p4
```

### Punto 2

El valor (en millones) de las ventas anuales realizadas en la Discográfica "Hasta quedarnos sin tímpanos" sigue un modelo normal de media igual a 200 y desviación típica igual a 40.

a) Calcula la probabilidad de que el número de ventas sea exactamente igual a 200 (millones)

b) Calcula la probabilidad de que el número de ventas sea mayor que 250 (millones)

c) Calcula la probabilidad de que el número de ventas sea menor o igual que 100 (millones)

Estandarizad y luego calculad la probabilidad requerida mediante las tablas y comprobad vuestro resultado en R (o Python)

<br>

#### a) Calcula la probabilidad de que el número de ventas sea exactamente igual a 200 (millones)

<br>

Al tratarse de una variable aleatoria continua, ya que sigue una distribución normal, la probabilidad de que dicha variable tome un valor exacto es **0** para todo el conjunto de los números reales.

$$P(X = x) = 0 \ \forall x \in \mathbb{R}$$

<br>

#### b) Calcula la probabilidad de que el número de ventas sea mayor que 250 (millones)

<br>

$$P(\mathcal{X} \gt 250) = P(\mathcal{Z} \gt 1.25) = 1 - P(\mathcal{Z} \le 1.25)$$

<br>

Calculamos $P(\mathcal{Z} \le 1.25)$

<br>

#### Usando las tablas

```{r}
p = 0.8944
```

La probabilidad de que el número de ventas sea mayor que 250 (millones) es **`r 1 - p`**

<br>

#### En `R`

```{r}
mu = 200
sig = 40

1 - pnorm(1.25)

# Otra forma
1 - pnorm(250, mean = mu, sd = sig)
```

<br>

#### En `Python`

```{python}
from scipy.stats import norm

mu = 200
sig = 40

1 - norm.cdf(1.25)

# Otra forma
1 - norm.cdf(250, loc = mu, scale = sig)
```

<br>

#### c) Calcula la probabilidad de que el número de ventas sea menor o igual que 100 (millones)

<br>

$$P(\mathcal{X} \le 100) = P(\mathcal{Z} \le -2.5)$$

<br>

Calculamos $P(\mathcal{Z} \le -2.5)$

<br>

#### Usando las tablas

```{r}
p = 0.0062
```

La probabilidad de que el número de ventas sea menor o igual que 100 (millones) es **`r p`**

<br>

#### En `R`

```{r}
mu = 200
sig = 40

pnorm(-2.5)

# Otra forma
pnorm(100, mean = mu, sd = sig)
```

<br>

#### En `Python`

```{python}
from scipy.stats import norm

mu = 200
sig = 40

norm.cdf(-2.5)

# Otra forma
norm.cdf(100, loc = mu, scale = sig)
```

<br>

### Punto 3

Las puntuaciones obtenidas en un examen tipo test realizado a un grupo de opositores se distribuyen normalmente con media 50 y desviación típica 6.5. Calculad

a) Probabilidad de tener una puntuación menor a 23 puntos.

b) Probabilidad de tener entre 27.3 y 43.1 puntos

c) Probabilidad de tener más de 62 puntos

d) Probabilidad de tener 3.2 puntos o menos

e) Hallad el número de puntos que se deben obtener para que la probabilidad de sacar menos de esa cantidad de puntos sea de 0.045

f) Repetid el apartado anterior, pero esta vez para obtener una probabilidad de 0.45

Estandarizad y luego calculad la probabilidad requerida mediante las tablas y comprobad vuestro resultado en R (o Python)

<br>

#### a) Probabilidad de tener una puntuación menor a 23 puntos

<br>

$$P(\mathcal{X} \lt 23) = P(\mathcal{Z} \lt -4.15) = 1 - P(\mathcal{Z} \ge -4.15) = 1 - P(\mathcal{Z} \le 4.15)$$

<br>

Calculamos $P(\mathcal{Z} \le 4.15)$

<br>

#### Usando las tablas

```{r}
p = 1
```

La probabilidad de tener una puntuación menor a 23 puntos es **`r 1 - p`**

<br>

#### En `R`

```{r}
mu = 50
sig = 6.5

1 - pnorm(-1 * (23 - mu) / sig)

# Otra forma
1 - pnorm(77, mean = mu, sd = sig)
```

<br>

#### En `Python`

```{python}
from scipy.stats import norm

mu = 50
sig = 6.5

1 - norm.cdf(-1 * (23 - mu) / sig)

# Otra forma
1 - norm.cdf(mu + (mu - 23), loc = mu, scale = sig)
```

<br>

#### b) Probabilidad de tener entre 27.3 y 43.1 puntos

<br>

$$P(27.3 \le \mathcal{X} \le 43.1) = P(-3.49 \le \mathcal{Z} \le -1.06) = P(\mathcal{Z} \le -1.06) - P(\mathcal{Z} \le -3.49)$$

<br>

Calculamos $P(\mathcal{Z} \le -1.06)$ y $P(\mathcal{Z} \le -3.49)$

<br>

#### Usando las tablas

```{r}
p1 = 0.1446
p2 = 0.0002
```

La probabilidad de tener entre 27.3 y 43.1 puntos es **`r p1 - p2`**

<br>

#### En `R`

```{r}
mu = 50
sig = 6.5

p1 = pnorm((43.1 - mu) / sig)
p2 = pnorm((27.3 - mu) / sig)

p1 - p2

# Otra forma
p3 = pnorm(43.1, mean = mu, sd = sig)
p4 = pnorm(27.3, mean = mu, sd = sig)

p3 - p4
```

<br>

#### En `Python`

```{python}
from scipy.stats import norm

mu = 50
sig = 6.5

p1 = norm.cdf((43.1 - mu) / sig)
p2 = norm.cdf((27.3 - mu) / sig)

p1 - p2

# Otra forma
p3 = norm.cdf(43.1, loc = mu, scale = sig)
p4 = norm.cdf(27.3, loc = mu, scale = sig)

p3 - p4
```

<br>

#### c) Probabilidad de tener más de 62 puntos

<br>

$$P(\mathcal{X} \gt 62) = P(\mathcal{Z} \gt 1.85) = 1 - P(\mathcal{Z} \le 1.85)$$

<br>

Calculamos $P(\mathcal{Z} \le 1.85)$

<br>

#### Usando las tablas

```{r}
p = 0.9678
```

La probabilidad de tener más de 62 puntos es **`r 1 - p`**

<br>

#### En `R`

```{r}
mu = 50
sig = 6.5

1 - pnorm((62 - mu) / sig)

# Otra forma
1 - pnorm(62, mean = mu, sd = sig)
```

<br>

#### En `Python`

```{python}
from scipy.stats import norm

mu = 50
sig = 6.5

1 - norm.cdf((62 - mu) / sig)

# Otra forma
1 - norm.cdf(62, loc = mu, scale = sig)
```

<br>

#### d) Probabilidad de tener 3.2 puntos o menos

<br>

Esta probabilidad teniendo en cuenta los parámetros de la distribución tiene que ser nula o casi nula.

<br>

$$P(\mathcal{X} \le 3.2) = P(\mathcal{Z} \le -7,2)$$

<br>

Calculamos $P(\mathcal{Z} \le -7,2)$

<br>

#### Usando las tablas

```{r}
p = 0
```

La probabilidad de tener 3.2 puntos o menos es **`r p`**

<br>

#### En `R`

```{r}
mu = 50
sig = 6.5

pnorm((3.2 - mu) / sig)

# Otra forma
pnorm(3.2, mean = mu, sd = sig)
```

<br>

#### En `Python`

```{python}
from scipy.stats import norm

mu = 50
sig = 6.5

norm.cdf((3.2 - mu) / sig)

# Otra forma
norm.cdf(3.2, loc = mu, scale = sig)
```

<br>

#### e) Hallad el número de puntos que se deben obtener para que la probabilidad de sacar menos de esa cantidad de puntos sea de 0.045

<br>

$$P(\mathcal{X} \lt \alpha) = P\left(\mathcal{Z} \lt \frac{\alpha - 50}{6.5}\right) = 1 - P\left(\mathcal{Z} \ge \frac{\alpha - 50}{6.5}\right) = 1 - P\left(\mathcal{Z} \le - \frac{\alpha - 50}{6.5}\right) = 0.045$$

<br>

Despejando nos queda

<br>

$$P\left(\mathcal{Z} \le - \frac{\alpha - 50}{6.5}\right) = 0.955$$

<br>

Debemos hallar $\alpha$ que vendría a estar dado por $x = - \frac{\alpha - 50}{6.5}$ donde $x$ es el valor correspondiente para la probabilidad de valor **0.955** de la normal estandarizada ($N(0,1)$).

<br>

#### Usando las tablas

```{r}
x = 1.70
a = ((x * 6.5) / -1) + 50 
```

El número de puntos es **`r round(a, 1)`**

<br>

#### En `R`

```{r}
mu = 50
sig = 6.5

x = qnorm(0.955)
a1 = ((x * 6.5) / -1) + 50
a1

# Otra forma
a2 = qnorm(0.045, mean = mu, sd = sig)
a2
```

<br>

Verificamos que los valores obtenidos sean correctos

```{r}
pnorm(a1, mean = mu, sd = sig)
pnorm((a2 - mu) / sig)
```

<br>

#### En `Python`

```{python}
from scipy.stats import norm

mu = 50
sig = 6.5

x = norm.ppf(0.955)
a1 = ((x * 6.5) / -1) + 50
a1

# Otra forma
a2 = norm.ppf(0.045, loc = mu, scale = sig)
a2
```

<br>

Verificamos que los valores obtenidos sean correctos

```{python}
norm.cdf(a1, loc = mu, scale = sig)
norm.cdf((a2 - mu) / sig)
```

<br>

#### f) Repetid el apartado anterior, pero esta vez para obtener una probabilidad de 0.45

<br>

$$P(\mathcal{X} \lt \alpha) = P\left(\mathcal{Z} \lt \frac{\alpha - 50}{6.5}\right) = 1 - P\left(\mathcal{Z} \ge \frac{\alpha - 50}{6.5}\right) = 1 - P\left(\mathcal{Z} \le - \frac{\alpha - 50}{6.5}\right) = 0.45$$

<br>

Despejando nos queda

<br>

$$P\left(\mathcal{Z} \le - \frac{\alpha - 50}{6.5}\right) = 0.55$$

<br>

Debemos hallar $\alpha$ que vendría a estar dado por $x = - \frac{\alpha - 50}{6.5}$ donde $x$ es el valor correspondiente para la probabilidad de valor **0.55** de la normal estandarizada ($N(0,1)$).

<br>

#### Usando las tablas

```{r}
x = 0.13
a = ((x * 6.5) / -1) + 50 
```

El número de puntos es **`r round(a, 1)`**

<br>

#### En `R`

```{r}
mu = 50
sig = 6.5

x = qnorm(0.55)
a1 = ((x * 6.5) / -1) + 50
a1

# Otra forma
a2 = qnorm(0.45, mean = mu, sd = sig)
a2
```

<br>

Verificamos que los valores obtenidos sean correctos

```{r}
pnorm(a1, mean = mu, sd = sig)
pnorm((a2 - mu) / sig)
```

<br>

#### En `Python`

```{python}
from scipy.stats import norm

mu = 50
sig = 6.5

x = norm.ppf(0.55)
a1 = ((x * 6.5) / -1) + 50
a1

# Otra forma
a2 = norm.ppf(0.45, loc = mu, scale = sig)
a2
```

<br>

Verificamos que los valores obtenidos sean correctos

```{python}
norm.cdf(a1, loc = mu, scale = sig)
norm.cdf((a2 - mu) / sig)
```
