---
title: "Tarea 8"
author: "Martin Santamaria"
date: "3/2/2020"
output: html_document
---

```{r setup, include=FALSE}
knitr::opts_chunk$set(echo = TRUE)
```

<Br>

```{r Load_Data_Frame}
df = read.csv("http://winterolympicsmedals.com/medals.csv",
              header = TRUE)
str(df)
```

<Br>

## Pregunta 1

##### ¿Cuantos deportistas aparecen en el data frame?

```{r Pregunta_1}
cd = nrow(df)
```

Considerando que cada fila del data frame corresponde a un único deportista, aparecen **`r cd`** deportistas.

<Br>

## Pregunta 2

##### ¿Cuantos han ganado medallas de oro, cuantos de plata y cuantos de bronce?

```{r Pregunta_2}
levels(df$Medal)

gold_frame = subset(df, Medal == "Gold")
silver_frame = subset(df, Medal == "Silver")
bronze_frame = subset(df, Medal == "Bronze")
```

- Cantidad medallas de *oro*: **`r nrow(gold_frame)`**


- Cantidad medallas de *plata*: **`r nrow(silver_frame)`**


- Cantidad medallas de *bronce*: **`r nrow(bronze_frame)`**

<Br>

## Pregunta 3

##### ¿En cuantos lugares se han hecho olimpiadas de invierno?

```{r Pregunta_3}
cl = length(levels(df$City))
```

Se han hecho olimpiadas de invierno en **`r cl`** lugares diferentes.

<Br>

## Pregunta 4

##### ¿Cuantos hombres y cuantas mujeres hay?

```{r Pregunta_4}
ch_frame = subset(df, Event.gender == "M")
cm_frame = subset(df, Event.gender == "W")
```

Hay **`r nrow(ch_frame)`** hombres y **`r nrow(cm_frame)`** mujeres.

<Br>

## Pregunta 5

##### ¿En qué año participaron más deportistas?

```{r Pregunta_5}
library(dplyr)

df_max_set = df %>% na.omit() %>% count(Year)
df_max = subset(df_max_set, n == max(df_max_set$n))
```

En el año **`r df_max$Year`** participaron más deportistas con un total de **`r df_max$n`** participantes.

<Br>

## Pregunta 6

##### El campo NOC indica el país del ganador de la medalla. ¿Qué país puede presumir de haber ganado más medallas de oro en los juegos de invierno entre 1960 y 1996?

```{r Pregunta_6}
library(dplyr)

df_NOC = subset(df, Year >= 1960 & Year <= 1996 & Medal == "Gold")
df_NOC_max_set = df_NOC %>% na.omit() %>% count(NOC)

# Otra manera de filtrar utilizando la librería 'dplyr'
df_NOC_max = df_NOC_max_set %>% filter(n == max(n))
```

El país que más medallas ganó entre 1960 y 1996 es **`r df_NOC_max$NOC`** con un total de **`r df_NOC_max$n`** medallas.

<Br>
