---
title: "Ejercicios sobre LaTeX, R y Markdown"
author: "Martin Santamaria"
date: "13/01/2019"
output:
  pdf_document: default
  html_document:
    df_print: paged
---

```{r setup, include=FALSE}
knitr::opts_chunk$set(echo = TRUE)
```

# Preguntas

## Pregunta 1

Realizad los siguientes productos de matrices siguiente en `R`:

$$A\cdot B$$
$$B\cdot A$$
$$(A\cdot B)^t$$
$$B^t\cdot A$$
$$(A\cdot B)^{-1}$$
$$A^{-1}\cdot B^t$$

donde 

$$A = \begin{pmatrix} 1 & 2 & 3 & 4\\ 4 & 3 & 2 & 1 \\ 0 & 1 & 0 & 2 \\ 3 & 0 & 4 & 0 \end{pmatrix}\qquad B= \begin{pmatrix} 4 & 3 & 2 & 1\\ 0 & 3 & 0 & 4 \\ 1 & 2 & 3 & 4 \\ 0 & 1 & 0 & 2 \end{pmatrix}$$

Finalmente, escribe haciendo uso de \LaTeX\ el resultado de los dos primeros productos de forma adecuada.

### Creación de las matrices
```{r matrices}
# Por comodidad, creo las matrices en una chunk aparte utilizando la función 'rbind'.
A = rbind(c(1,2,3,4), c(4,3,2,1), c(0,1,0,2), c(3,0,4,0))
B = rbind(c(4,3,2,1), c(0,3,0,4), c(1,2,3,4), c(0,1,0,2))
```

### Producto de la matriz A por la matriz B
```{r AxB}
# Para realizar el producto entre matrices, se utiliza el %*%.
# Ademas, almaceno la matriz resultado en la variable AB para utilizarla más tarde.
AB <- A%*%B
AB
```

### Producto de la matriz B por la matriz A
```{r BxA}
B%*%A
```

### Transpuesta del producto de la matriz A por la matriz B
```{r t(AxB)}
# La transpuesta se obtiene utilizando la función 't'.
t(AB)
```

### Producto de la transpuesta de la matriz B por la matriz A
```{r t(B)xA}
# Almaceno la transpuesta de B en la variable tB para utilizarla más tarde.
tB <- t(B)
tB%*%A
```

### Inversa del producto de la matriz A por la matriz B
```{r inv(AxB)}
# Con la función 'solve' obtengo la inversa de una matriz.
solve(AB)
```

### Producto de la inversa de matriz A por la transpuesta de la matriz B
```{r inv(A)Xt(B)}
solve(A)%*%tB
```

### Resultado en \LaTeX de los dos primeros productos
$$\text{}$$
$$A\cdot B = \begin{pmatrix} 7 & 19 & 11 & 29\\ 18 & 26 & 14 & 26 \\ 0 & 5 & 0 & 8 \\ 16 & 17 & 18 & 19 \end{pmatrix}$$


$$B\cdot A = \begin{pmatrix} 19 & 19 & 22 & 23\\ 24 & 9 & 22 & 3 \\ 21 & 11 & 23 & 12 \\ 10 & 3 & 10 & 1 \end{pmatrix}$$



## Pregunta 2

Considerad en un vector los números de vuestro DNI y llamadlo dni. Por ejemplo, si vuestro DNI es
54201567K, vuestro vector será
$$dni = (5,4,2,0,1,5,6,7)$$
Definid el vector en **R**. Calculad con **R** el vector **dni** al cuadrado, la raíz cuadrada del vector **dni** y, por último,
la suma de todas las cifras del vector **dni**.

Finalmente, escribid todos estos vectores también a \LaTeX\

### Creación del vector *dni*
```{r dni}
# Creo el vector 'dni' y almaceno dentro las cifras de mi dni = 30736869.
dni <- c(3,0,7,3,6,8,6,9)
dni
```

### Cálculo del vector *dni* al cuadrado
```{r dni^2}
# Elevo al cuadrado el vector 'dni'.
dni^2
```

### Cálculo de la raiz cuadrada del vector *dni*
```{r sqrt(dni)}
# Aplico la función 'sqrt' al vector 'dni' y redondeo a 2 cifras decimales.
round(sqrt(dni), 2)
```

### Suma de todas las cifras del vector *dni*
```{r sum(dni)}
# Aplico la función 'sum' al vector 'dni'.
sum(dni)
```

### vectores en \LaTeX\

$$\begin{array}{l} dni = (3,0,7,3,6,8,6,9)\\ dni^2 = (9,0,49,9,36,64,36,81) \\ \sqrt{dni} = (1.73,0.00,2.65,1.73,2.45,2.83,2.45,3.00) \\ \sum dni = 42 \end{array}$$

        
## Pregunta 3

Considerad el vector de las letras de vuestro nombre y apellido. Llamadlo **name**. Por ejemplo, en mi caso sería
$$nombre = (M,A,R,I,A,S,A,N,T,O,S)$$
Definid dicho vector en **R**. Calculad el subvector que solo contenga vuestro nombre. Calculad también el
subvector que contenga solo vuestro apellido. Ordenadlo alfabéticamente. Cread una matriz con este vector.

Redactad todos vuestros resultados y utilizad \LaTeX\ cuando pertoque


### Defino al vector *name*
```{r name}
# Defino al vector 'name'.
name = c('M','A','R','T','I','N','S','A','N','T','A','M','A','R','I','A')
name
```

### Subvector que contiene mi nombre
```{r sub_name}
# Subvector que contiene mi nombre.
sub_name = name[1:6]
sub_name
```

### Subvector que contiene mi apellido
```{r sub_apellido}
# Subvector que contiene mi apellido.
sub_apellido = name[7:length(name)]
sub_apellido
```

### Vector *name* ordenado alfabeticamente
```{r sort_name}
# Vector 'name' ordenado alfabeticamente.
sort_name = sort(name)
sort_name
```

### Matriz creada a partir del vector *name*
```{r mat_name}
# Matriz creada a partir del vector 'name'.
mat_name = matrix(name, nrow = 4, ncol = 4, byrow = TRUE)
mat_name
```


### Resultados en \LaTeX\

* name = (M,A,R,T,I,N,S,A,N,T,A,M,A,R,I,A) 
* sub\_name = (M,A,R,T,I,N) 
* sub\_apellido = (S,A,N,T,A,M,A,R,I,A) 
* sort\_name = (A,A,A,A,A,I,I,M,M,N,N,R,R,S,T,T) 
* mat\_name = $\begin{pmatrix} M & A & R & T\\ I & N & S & A \\ N & T & A & M \\ A & R & I & A \end{pmatrix}$